臺灣臺中地方法院刑事判決　　　　　　　　　　　　九十三年度易字第二五二一號
　　公　訴　人　臺灣臺中地方法院檢察署檢察官
　　被　　　告　乙○○
右列被告因竊盜案件，經檢察官提起公訴（九十三年度偵字第一六四一二號），本院
判決如左：
    主  文
乙○○共同連續攜帶兇器竊盜，處有期徒刑壹年。
扣案之老虎鉗、尖嘴鉗、銼刀、剪刀、開門板手、手電筒各壹支、對講機壹台、鐵管
貳支、螺絲起子參支，均沒收。
    犯罪事實
一、乙○○與綽號「阿賓」之不詳姓名成年男子共同意圖為自己不法之所有，基於概
    括之犯意，連續由乙○○駕駛其向不知情之陳俊志借得之ＧＱ－六七五九號自小
    客車搭載綽號「阿賓」之不詳姓名成年男子，於附表編號一至六所示之時間，攜
    帶其等所有可供兇器使用，具行兇危險性之老虎鉗、尖嘴鉗、銼刀、剪刀、開門
    板手各一支、鐵管二支、螺絲起子三支及手電筒一支、對講機一台等工具，至附
    表編號一至六所示之地點，由乙○○擔任把風接應工作，綽號「阿賓」之不詳姓
    名成年男子以鐵管打破丙○○、丁○○、癸○○、壬○○、戊○○、甲○○所有
    或所使用而放置該處之自小客車車窗，進入車內竊取如附表編號一至六所示之財
    物，得手後均由綽號「阿賓」之不詳姓名成年男子負責銷贓，所得款項再朋分花
    用。嗣於九十三年九月二十一日五時三十分許，乙○○又駕駛該ＧＱ－六七五九
    號自小客車搭載綽號「阿賓」之不詳姓名成年男子，攜帶上開工具至台中市○區
    ○○○路二段一一三號前，由綽號「阿賓」之不詳姓名成年男子以鐵管打破鄭素
    珍所有由辛○○使用之三Ｊ－八０七九號自小客車右前車窗玻璃，破壞該自小客
    車防盜系統，並在旁把風接應，乙○○進入車內搜尋財物竊取時（即附表編號七
    部分），為執行防竊巡邏勤務之台中市警察局第一分局警員庚○○、李榮裕發現
    ，當場逮捕乙○○（綽號「阿賓」之不詳姓名成年男子趁隙逃逸），並扣得作案
    工具老虎鉗、尖嘴鉗、銼刀、剪刀、開門板手、手電筒各一支、對講機一台、鐵
    管二支、螺絲起子三支。
二、案經台中市警察局第一分局報請台灣台中地方法院檢察署檢察官偵查起訴。
    理  由
一、訊據被告乙○○雖坦承與綽號「阿賓」之不詳姓名成年男子共犯附表編號七所示
    之竊盜未遂部分，惟否認附表編號一至六所示之竊盜既遂犯行，並辯稱附表編號
    一至六部分均非伊所為，係警員要伊配合承認，說承認一次竊盜與好幾次竊盜一
    樣，所以伊才承認，另附表編號七部分，伊係在旁負責把風，為警查獲時綽號「
    阿賓」之不詳姓名成年男子在該三Ｊ－八０七九號自小客車內，伊發現警員時才
    跑回ＧＱ－六七五九號自小客車內云云。然查被告於警訊時對右揭犯罪事實已坦
    承不諱，核與被害人丙○○、丁○○、癸○○、壬○○、戊○○、甲○○、辛○○於警訊時指訴之情節大致符合，並有作案工具老虎鉗、尖嘴鉗、銼刀、剪刀、
    開門板手、手電筒各一支、對講機一台、鐵管二支、螺絲起子三支扣案可稽。又
    台中市警察局第二分局警員李榮裕、庚○○查獲附表編號七所示之竊盜犯行時，
    被告係坐在行竊車輛右前座，另一同夥則站在行竊車輛車頭前面，被告見警員下
    車，即跑回ＧＱ－六七五九號自小客車內等情，業據證人李榮裕、庚○○分別於
    偵查及本院審判程序時證述綦詳，足徵附表編號七所示之竊盜部分，係綽號「阿
    賓」之不詳姓名成年男子在旁負責把風接應，由被告進入車內下手竊取財物。次
    查被告於九十三年九月二十一日檢察官初訊時仍供陳伊與綽號「阿賓」之不詳姓
    名成年男子共行竊五、六次等語，且未就警訊之任意性提出抗辯，至同日檢察官
    向本院聲請羈押，本院訊問時被告始以警員要伊承認，才可獲交保機會云云置辯
    ，但於九十三年十月十四日檢察官訊問時又改稱係遭警員毆打才承認附表編號一
    至六所示之竊盜部分云云，嗣於本院九十三年十一月十二日訊問時改稱係警員恐
    嚇伊，如不承認要給伊難看云云，再於本院準備程序中改稱係警員要伊配合承認
    ，說承認一次竊盜與好幾次竊盜一樣云云，前後不一，已有可議。況被告於九十
    三年九月二十一日執行羈押時，並無受傷情形之紀錄，亦有台灣台中看守所九十
    三年十月二十八日中所坤衛字第０九三０００五二八０號函附被告健康檢查表在
    卷足憑，證人李榮裕於偵查中復證稱被告在派出所承認作案十幾件，時間、地點
    想不起來，伊拿九十三年八、九月轄區內發生之打破車窗失竊音響案件詢問被告
    ，被告承認六件，承認部分先寫在一張紙上，為瞭解被告犯案過程，先詢問被告
    犯案相關情節再製作筆錄，製作筆錄過程中，有時帶被告至車內查證，有時被告
    喝水及上廁所，所以錄音有中斷情形等語；證人庚○○在本院審判程序時證稱警
    訊前後或警訊時，並未對被告施以強暴、脅迫或不正方法，係被告自承共作案十
    餘件，才將轄區內被害人報案資料給被告看，被告供稱其中六件比較有印象，是
    其與朋友所作等語，顯見被告於警訊中之自白係出於任意性，且與事實相符，被
    告事後翻異前供，否認附表編號一至六所示之竊盜部分，並辯稱附表編號七部分
    ，伊係在旁負責把風，為警查獲時綽號「阿賓」之不詳姓名成年男子在該三Ｊ－
    八０七九號自小客車內，伊發現警員時才跑回ＧＱ－六七五九號自小客車內云云
    ，無非飾卸及避重就輕之詞，不足採信，其犯行已堪認定。至為警在被告使用之
    ＧＱ－六七五九號自小客車內查扣之ＣＤ主機一台、ＣＤ箱一組，迄未尋獲任何
    被害人，業據證人庚○○在本院審判程序時證述無訛，亦無從依卷內事證認定係
    他人所失竊之物，尚難遽認係被告所竊取，併予敘明。
二、查扣案之老虎鉗、尖嘴鉗、銼刀、剪刀、開門板手各一支、鐵管二支、螺絲起子
    三支均為鐵製，客觀上具有行兇危險性，屬於兇器，被告攜之竊盜，核係犯刑法
    第三百二十一條第一項第三款、第二項之攜帶兇器加重竊盜既遂（附表編號一至
    六部分）及未遂罪（附表編號七部分）。被告與綽號「阿賓」之不詳姓名成年男
    子間，有犯意聯絡及行為分擔，為共同正犯。又被告先後多次加重竊盜既遂及未
    遂犯行，時間緊接，犯罪構成要件相同，顯係基於概括犯意反覆為之，應依刑法
    第五十六條連續犯之規定論以一加重竊盜既遂罪，並加重其刑。爰審酌被告尚無
    前科（見卷附台灣高等法院被告全國前案紀錄表），連續攜帶兇器打破被害人車
    窗玻璃，竊取車內財物，變賣得款花用，嚴重危害社會治安，損害被害人權益，
    情節非輕，事後迄未賠償被害人，態度不佳等一切情狀，處以如主文所示之刑。
    扣案之老虎鉗、尖嘴鉗、銼刀、剪刀、開門板手、手電筒各一支、對講機一台、
    鐵管二支、螺絲起子三支，被告供陳係其與綽號「阿賓」之不詳姓名男子共同購
    得，為被告與共犯所有，供犯罪所用之物，併依刑法第三十八條第一項第二款宣
    告沒收。
據上論斷，應依刑事訴訟法第二百九十九條第一項前段，刑法第二十八條、第五十六
條、第三百二十一條第一項第三款、第三十八條第一項第二款，判決如主文。
本案經檢察官己○○到庭執行職務。
中      華      民      國      九十四      年    一    月      十八    日
                                  臺灣臺中地方法院刑事第八庭
                                    審判長法  官  朱  光  國
                                          法  官  洪  俊  誠
                                          法  官  鍾  堯  航
附表：
編號  行竊時間       行竊地點        被害人   自小客車車號  竊得財物
一    九十三年九月   台中市西區五權  丙○○   Ｙ三－０九三  音響換片機一台
      二日十時許     路與公館路口附           ０號          （價值約新台幣
                     近之五權路旁                            八千元）
二    九十三年九月   台中市西區樂群  丁○○   五Ｃ－三二一  音響主機擴大器
      七日五時許     街二七號前               六號          、喇叭一組（總
                                                            值約新台幣七萬
                                                            元）
三    九十三年九月   台中市西區柳川  癸○○   Ｓ二－一六三  音響主機一組（
      七日十五時許   西路二段九四號           六號          價值約新台幣三
                     前                                     萬五千元）
四    九十三年九月   台中市西區建國  壬○○   一四六六－Ｈ  音響主機、ＤＶ
      十日五時許     路七號前                 Ｕ號          Ｄ螢幕板及現金
                                                            新台幣三百元（
                                                            總值約新台幣五
                                                            萬元）
五    九十三年九月   台中市西區民生  戊○○   二七八六－Ｈ  音響主機、衛星
      十一日十一時   路四九號之一前           Ｗ號          導航系統、伺服
      三十分許林俊                                          器主機板（總值
      宏發現失竊前                                          約新台幣七萬元
      約某時                                                ）
六    九十三年九月   台中市西區建國  甲○○   ＯＪ－七八一  手提電腦一台（
      十五日十一時   路與樂群街口附           八號          價值約新台幣三
      許             近之路旁                               萬四千元）
七    九十三年九月   台中市西區柳川  辛○○   三Ｊ－八０七  未得手。
      二十一日五時   東路二段一一三           九號
      三十分許       號前
右正本證明與原本無異。
如不服本判決，應於送達後十日內向本院提出上訴狀（須附繕本），上訴於台灣高等
法院台中分院。
                                          書記官
中      華      民      國      九十四      年    一    月      十八    日
附錄論罪科刑法條
刑法第三百二十一條：
犯竊盜罪而有左列情形之一者，處六月以上五年以下有期徒刑：
  一  於夜間侵入住宅或有人居住之建築物、船艦，或隱匿其內而犯之者。
  二  毀越門扇、牆垣或其他安全設備而犯之者。
  三  攜帶兇器而犯之者。
  四  結夥三人以上而犯之者。
  五  乘火災、水災或其他災害之際而犯之者。
  六  在車站、埠頭而犯之者。
前項之未遂犯罰之。
